【裁判字號】    99,聲判,7
【裁判日期】    990510
【裁判案由】    聲請交付審判
【裁判全文】
臺灣臺中地方法院刑事裁定               99年度聲判字第7號
聲  請  人  丙○○
代  理  人  施雅芳律師
被      告  乙○○
            甲○○
上列聲請人因告訴被告等偽造文書等案件，不服臺灣高等法院臺
中分院檢察署中華民國99年1月4日99年度上聲議字第2137號駁回
聲請再議之處分（原不起訴處分案號：臺灣臺中地方法院檢察署
97年度偵字第28590號、98年度偵續字第55號、98年度偵字第184
87號），聲請交付審判，本院裁定如下：
    主    文
聲請駁回。
    理    由
一、聲請交付審判意旨略以：
  (一)就原不起訴處分告訴意旨欄（七）部分，被告乙○○所有附
    表4編號1之第一銀行富強分行帳戶，於民國93年3月17日確
    實自聲請人丙○○帳戶匯入新臺幣（下同）20萬元，該20萬
    元並非用於繳納兩造之營業支出、生活開銷及房貸，被告一
    次匯款20萬元，金額又非小數，豈能不知作何用途？又關於
    附表4編號2、3自聲請人丙○○帳戶匯款各3萬元、5萬元部
    分入被告乙○○之臺南企業銀行關廟分行部分，被告乙○○
    稱係投資聲請人丙○○買車子云云為虛構，駁回再議處分有
    誤認事實之違法。
  (二)就原不起訴處分告訴意旨欄（十三）部分，關於聲請人丙○○95、96及97年間載運廢鐵回頭車之收入21萬0978元、156
    萬3972元、88萬4567元之數據，係聲請人丙○○於97年9月
    與被告乙○○分手時，被告乙○○交還之帳冊彙整而來（帳
    冊資料見告訴人97年12月12日再議狀所附證3），是聲請人
    丙○○所列上開運費收入自非無據。被告乙○○於偵查中曾
    否認該帳冊為其所製作，惟該帳冊內之筆跡，與被告曾書寫
    之取款憑條、匯款申請書中之筆跡相同，被告乙○○否認系
    爭帳冊為其所記載，為飾卸之詞。原檢察官未將系爭帳簿付
    以鑑定筆跡，以明是否為被告乙○○製作，逕以上開收入係
    聲請人丙○○概括授權被告乙○○處分範圍，認被告乙○○
    未侵占該等款項，自有未合。
  (三)就原不起訴處分告訴意旨欄（十五）車牌號碼7J-163號曳引
    車運費收入部分，關於車牌號碼7J-163號曳引車運費收入之
    尾款24萬元，係聲請人丙○○替蔡耀旭代跑車班之應收款項
    ，惟被告乙○○於兩造97年9月間分開後，於97年10月間逕
    向蔡耀旭收取，收取後又未交付聲請人丙○○逕據為己有。
    聲請人98年8月6日補充告訴理由（六）狀請求傳訊蔡耀旭到
    庭說明上開24萬元應收款項之發生時間、原因及是否業經被
    告乙○○於兩造分手後向其收取等情，惟原不起訴處分檢察
    官未為傳訊，即認此部分係聲請人丙○○單方指述及被告乙○○無侵占犯行，自有調查未盡之情。
  (四)就原不起訴處分意旨欄（四）（十六）被告乙○○開立聲請
    人丙○○支票，繳納被告乙○○之子女即吳泰霖、甲○○保
    險費部分﹕聲請人丙○○係與被告乙○○同居，並授權處理
    其二人日常生活事務，其餘事項，非經聲請人丙○○同意，
    自不得擅以聲請人丙○○收入及金錢支付，更遑論開立聲請
    人丙○○支票支付。又聲請人丙○○於與被告乙○○分手後
    始查知被告乙○○擅自開立聲請人丙○○支票支付吳泰霖、
    甲○○人身保險費，此發現時間在後，與被告是否逾越授權
    範圍無關，駁回再議理由難令人折服。
  (五)聲請人丙○○於98年8月6日補充告訴理由狀中補充告訴被告
    乙○○盜開聲請人丙○○支票2紙（各為10萬元），分別交
    由其女兒甲○○（原名吳婉萍）及被告乙○○自己兌現，並
    提出該2紙支票為證，惟原不起訴處分及駁回再議處分就被
    告二人偽造文書及侵占部分漏未偵查及論斷，亦與告訴即應
    理原則相違。
  (六)駁回陳洪時再議部分，陳洪時已提出告訴，同時委任辯護人
    ，已有請求檢察官偵辦之意思，況偽造文書及侵占等罪非告
    訴乃論之罪，檢察官知有犯罪嫌疑應主動偵查犯罪，駁回再
    議處分竟以聲請人丙○○非直接被害人，且陳洪時未認被告
    乙○○有盜領及事後未回補存款之情，足徵被告乙○○無偽
    造文書、侵占該存款之情等語，自有未洽。
  (七)就原不起訴處分告訴意旨欄（三）（六）部分，經統計被告
    乙○○所開設臺中銀行后里分行帳戶於92年12月17日至97年
    9月11日之存取情形為：(1)被告林麗利擅自從聲請人丙○○
    臺中銀行轉入該帳戶者為272萬5000元；(2)以現金存入該帳
    戶者為220萬1000元；(3)以支票2紙存入該帳戶者為4萬7600
    元；(4)簽帳購貨、加油248萬7861元；(5)提領現金及自提金
    額為222萬1000元；(6)匯出款金額為8萬元；(7)餘款18萬4739
    元，總計上開(1)(2)(3)入款金額，該帳戶之入款有497萬3600
    元，扣除聲請人丙○○應支付之(4)簽帳購貨、加油費用248
    萬7861元，則應剩餘248萬5739元，惟該帳戶至97年9月11日
    止結餘18萬4739元，足證其間差額230萬1000元，即(5)(6)合
    計金額，均由被告乙○○個人提領使用殆盡，豈無異常乎？
    兩造雖有同居並同意由被告乙○○管理帳務之情，惟被告乙○○不得逾越授權範圍而將金錢自為挪用，乃屬當然，況一
    般人均不可能同意自己財產被他人高額移轉及提領，原不起
    訴處分書竟以「上開帳戶支出款項有95%載明『簽帳卡購貨
    』、『簽帳卡繳款』、『台糖-月眉加油』，其他雖有未登
    載任何字樣之零星提款金額，然看不出有何異常之處」等語
    ，即認被告乙○○無何侵占犯行，未審酌該帳戶扣除簽帳購
    貨、加油費用後，被告乙○○尚提領高達230萬1000元金錢
    供自己使用，流向不明，及兩造分開時該帳戶餘款18萬4739
    元亦未返還聲請人丙○○等情，自有未合。
二、關於聲請不合法部分﹕
  (一)按告訴人不服上級法院檢察署檢察長或檢察總長認再議為無
    理由而駁回之處分者，得於接受處分書後10日內委任律師提
    出理由狀，向該管第一審法院聲請交付審判；法院認交付審
    判之聲請不合法或無理由者，應駁回之，刑事訴訟法第258
    條之1、第258條之3第2項前段，分別定有明文。又按犯罪之
    被害人，得為告訴，刑事訴訟法第232條亦有明文。是得向
    法院聲請交付審判者，僅係告訴人，若係告發人向法院聲請
    交付審判，其聲請不合法。
  (二)經查﹕
    1.就上開聲請交付審判意旨(三)所載原不起訴處分意旨欄（十
      五）車牌號碼7J-163號曳引車運費收入部分，聲請意旨稱
      原檢察官未就被告乙○○涉嫌於97年10月侵占24萬元款項
      部分為調查云云。惟查原不起訴處分書及再議處分書之告
      訴意旨欄（十五）係記載「被告乙○○對於自95年12月至
      97年8月間，以告訴人丙○○所有MAN廠牌，車牌號碼7J-1
      63號曳引車之載運廢鐵及貨運之收入，均不曾計入帳簿，
      亦不曾存入告訴人丙○○之帳戶內」，並未論及聲請意旨
      指稱之被告乙○○涉嫌發生於97年10月之侵占犯行；該部
      分之指訴既未經檢察官為不起訴處分及再議處分確定，即
      非本件交付審判所可審酌，是聲請人此部分之聲請，為不
      合法。
    2.就上開聲請交付審判意旨(五)所載部分，未經檢察官為不起
      訴處分及再議處分確定，亦非本件交付審判所可審酌，是
      聲請人此部分之聲請，為不合法。
    3.就上開聲請交付審判意旨(六)所載駁回陳洪時再議部分，即
      原不起訴處分意旨欄（一）部分，所指訴之犯罪被害人為
      陳洪時，並非聲請人丙○○，而陳洪時雖曾提出告訴，惟
      並未具狀聲請交付審判；是就本件聲請人丙○○而言，其
      並非此部分指訴之犯罪被害人，不具有告訴權，僅屬告發
      人之地位，則其就此部分聲請交付審判，為不合法。
三、關於聲請無理由部分﹕
  (一)本件聲請人丙○○以被告乙○○、甲○○涉犯偽造文書等罪
    嫌，提出告訴，案經臺灣臺中地方法院檢察署檢察官偵查後
    ，於民國98年9月15日以97年度偵字第28590號、98年度偵續
    字第55號、98年度偵字第18487號不起訴處分，因聲請人丙○○不服，具狀聲請再議，經臺灣高等法院臺中分院檢察署
    檢察長於99年1月4日以99年度上聲議字第2137號處分書，認
    就原不起訴處分告訴意旨欄（一）（三）（四）（六）（七
    ）（八）（九）（十）（十一）（十三）（十四）（十五）
    （十六）部分為無理由而駁回再議。聲請人丙○○於99年1
    月11日收受該署駁回再議處分書後10日內之99年1月21日委
    任律師具狀向本院聲請交付審判等情，業經本院調閱上開卷
    宗核閱無訛。而聲請人丙○○所提刑事聲請交付審判狀並蓋
    有本院收狀戳日期在卷可稽，則揆諸前揭規定所示，聲請人
    丙○○之聲請除前述第二段不合法部分外，其餘向本院提出
    之聲請，在程序上即屬適法，合先敘明。
  (二)按刑事訴訟法第258條之1規定告訴人得向法院聲請交付審判
    ，係對於「檢察官不起訴或緩起訴裁量權」制衡之一種外部
    監督機制，法院僅就檢察官所為不起訴或緩起訴之處分是否
    正確加以審查，以防止檢察機關濫權。依此立法精神，同法
    第258條之3第3項規定法院審查聲請交付審判案件時「得為
    必要之調查」，其調查證據之範圍，自應以偵查中曾顯現之
    證據為限。而依同法第260條對於「不起訴處分已確定或緩
    起訴處分期滿未經撤銷者得再行起訴」規定之立法理由說明
    ，該條所謂不起訴處分已確定者，包括「聲請法院交付審判
    復經駁回者」之情形在內。故前述「得為必要之調查」，其
    調查證據範圍，即應以偵查中曾顯現之證據為限，不得就告
    訴人新提出之證據再為調查，亦不得蒐集偵查卷以外之證據
    。如不然，將與刑事訴訟法第260條之再行起訴規定混淆不
    清，亦將使法院兼任檢察官之角色，而有回復「糾問制度」
    之虞。又法院為交付審判之裁定時，視為案件已提起公訴，
    案件即進入審判程序，顯見法院裁定交付審判之前提，必須
    偵查卷內所存之證據，已符合刑事訴訟法第251條第1項所規
    定檢察官應提起公訴之「足認被告有犯罪嫌疑」情形，亦即
    該案件已經跨越起訴門檻，始應為交付審判之裁定。倘該案
    件須另行蒐證偵查，始能判斷應否交付審判者，因交付審判
    之審查制度，並無如同再議制度得為發回原檢察官續行偵查
    之設計，法院即應依同法第258條之3第2項前段規定，以聲
    請無理由裁定駁回。
  (三)經查：
    1.聲請人丙○○於97年11月11日偵訊時稱:自85年年底或86
      年初至97年9月初與被告乙○○同居，伊親戚朋友都知道
      伊等同居事實，因伊身分證還有配偶，所以伊與被告乙○○未結婚；伊的帳都是被告乙○○在處理；伊有全權授權
      被告處理會款的事；平常伊的帳戶、印鑑、提款卡放在抽
      屜內，雙方都可取用等語（見97年度偵字第24802號卷第
      40至42頁）。嗣聲請人丙○○於98年5月13日偵訊時復稱
      ﹕伊於85年年底一直到97年9月13日與乙○○為同居男女
      朋友關係；這段期間乙○○沒有職業，她的生活費都是伊
      支出的，包括她的吃、穿、住、用及她繳房貸、保險費的
      錢；伊所有臺中銀行后里分行帳戶及義里郵局帳戶的存摺
      、印章及提款卡平時都是交給乙○○保管，因為伊跑車，
      拿那麼多東西出去丟掉很麻煩，且伊有票款、貸款要支付
      ，伊跑車回來銀行都下班了，所以都是由乙○○幫伊支付
      該些貸款及處理帳務，如果是家庭生活開銷，乙○○當時
      可以使用，其他部分不可以，如果有其他用處，應該要告
      訴伊；乙○○曾經有因私人用途而向伊要錢，但伊說要有
      錢才能這樣做，後來乙○○有沒有用伊也不知道，她當初
      是說要做何用途，伊忘記了；臺中銀行后里分行之支票及
      印鑑章都是由乙○○保管，票也都是給她開，開票都是人
      家來收帳，她開票，伊都有帳單可以看等語（見98年度偵
      續字第55號卷第268至269頁）。是依聲請人丙○○上開所
      述，其與被告乙○○已同居10餘年，雙方為事實上之夫妻
      ，且其所有臺中銀行后里分行之存摺、印章、支票等物均
      交由被告乙○○保管，則其等間顯然有一定之信賴基礎關
      係，可認定聲請人丙○○已概括授權被告乙○○代為處理
      所有帳務問題。
    2.就原不起訴處分告訴意旨欄（七）即聲請人丙○○指訴被
      告乙○○將其帳戶內款項匯至被告乙○○名下涉犯侵占罪
      嫌部分，經查就附表4編號1部分，雖於93年3月17日確有
      20萬元款項自聲請人丙○○名下匯款至被告乙○○之第一
      銀行富強分行帳戶等情（見98年度偵續字第55號卷第178
      頁該帳戶明細表)，惟聲請人丙○○自承﹕伊之帳戶資料
      放在抽屜內，伊與被告乙○○雙方都可取用等語（見97年
      度偵字第24802號卷第42頁），則聲請人丙○○自可能自
      行查看自己帳戶之交易明細而知悉該20萬元款項自其名下
      轉匯至被告乙○○帳戶之情。又聲請人丙○○係於與被告
      乙○○分手後之97年10月間始提出此部分侵占告訴，距其
      指訴之被告乙○○所謂侵占犯行，已4年餘，是被告乙○○於98年5月13日偵訊時辯稱﹕該錢確實伊去匯及領，但
      目的為何，因時間太久，伊已經不記得，伊匯該筆錢丙○○知悉等語，亦不違常情。又關於附表4編號2、3由聲請
      人丙○○之臺中銀行后里分行匯款各3萬元、5萬元至被告
      乙○○之臺南企業銀行關廟分行（現已改制為京城商業銀
      行關廟分行）帳號000000000000號帳戶部分，被告乙○○
      於98年5月13日偵訊時辯稱﹕伊有去開戶，目的是為了要
      辦貸款，伊於93年4月20日向銀行貸款150萬元，目的是要
      投資在丙○○之車子上，剛開始是以伊弟弟的名義貸款10
      0萬元，後來伊以自己名義貸150萬元，還掉之前以弟弟名
      義所貸之100萬元，所以當天才會自上開帳戶內匯了90幾
      萬出去還之前100萬元之貸款，另外50萬元則投資丙○○
      買車子，該帳戶明細中之「第一產物火」是房子之保險費
      ，於94年5月20日、94年12月29日分別自丙○○臺中銀行
      后里分行帳戶內匯入3萬元及5萬元，是要繳貸款的錢等語
      （見98年度偵續字第55號卷第271至272頁）。經詳觀上開
      銀行帳戶自開戶時起迄今之交易明細表內容，該帳戶於93
      年4月19日開戶，於翌日即93年4月20日撥款150萬元，於
      同日電匯出93萬7218元，此外其他支出明細之名目有80%
      均係記載「轉出（繳息）」、「第一產物火」等字樣（見
      98年度偵續字第55號卷第181、182頁），經核與被告乙○○上開所辯大致相符。而聲請人丙○○於98年5月13日偵
      訊時亦自承﹕乙○○確實有去貸款50萬元投資伊買車，之
      後的貸款都是伊在繳等語（見98年度偵續字第55號卷第27
      2頁）。而被告乙○○之上開貸款迄97年9月20日尚有123
      萬8691元之貸款尚未清償，此有京城銀行之利息收據乙紙
      附卷可按（見98年度偵續字第55號卷第288頁）。是聲請
      人丙○○稱被告乙○○所言虛構云云，尚無足取，則被告
      乙○○轉匯聲請人丙○○帳戶內金錢額繳納其臺南房屋之
      火災保險（抵押貸款之故）及貸款利息，尚無超出授權範
      圍，自無侵占之實。
    3.就原不起訴處分告訴意旨欄（十三）即聲請人丙○○指訴
      被告乙○○侵占其95、96及97年間載運廢鐵之運費收入部
      分，被告乙○○於98年5月13日偵訊時辯稱﹕丙○○載運
      廢鐵之收入確實均交給伊沒有錯，但如果丙○○需要用錢
      就交給丙○○，多的話就存到帳戶內，而告訴人丙○○指
      訴（十三）部分之運費金額數目均是丙○○自己寫的，並
      沒有憑據等語。雖檢察官命被告乙○○就其所收之運費收
      入之運用加以說明，然被告乙○○則稱﹕因為時間太久了
      ，而且所有的開銷均伊在支付，伊不記得運用在何事情等
      語。而被告乙○○與聲請人丙○○同居10餘年，2人感情
      親密，此期間又購車4次，另有食、衣、住、行等生活必
      要之開銷，種類繁多複雜，被告乙○○對於收入金額之運
      用，既係基於聲請人丙○○之概括授權，被告乙○○未記
      下帳目之資金往來以供查詢，與常理尚屬相符。另聲請人
      於97年12月15日聲請再議狀所提出之證3帳冊資料，並無
      支付單位開立之發票或收據以為憑據，則聲請人丙○○於
      95、96及97年間是否確實有其所稱21萬零978元、156萬39
      72元、88萬4567元載運廢鐵回頭車之收入，尚非無疑；又
      縱或聲請人丙○○有上開收入，聲請人丙○○已概括授權
      被告乙○○支用上開收入，且於二人同居期間，亦不排除
      聲請人丙○○基於親密感情關係而饋贈金錢予被告乙○○
      之可能。而被告乙○○之資金運用既係基於聲請人丙○○
      之括概授權，已如前述，則其自無何侵占之犯行。是以，
      聲請意旨謂原檢察官未將系爭帳簿付以鑑定筆跡云云，尚
      無理由。
    4.就原不起訴處分意旨欄（四）（十六）即聲請人丙○○指
      訴被告乙○○未經其同意開立其名義之支票，以繳納被告
      乙○○之子女即吳泰霖、甲○○保險費，涉嫌偽造有價證
      券部分﹕查聲請人丙○○於偵訊時已坦承其負擔被告乙○○之保險費等語（見98年度偵續字第55號卷第269頁），
      又證人即國華人壽保險公司保險業務員鄭環蓮於98年9月2
      日具狀稱:「95年10月認識丙○○、乙○○，是一對恩愛
      夫妻，父子和睦家庭，96年2月底丙○○提議介紹為乙○○之子吳泰霖辦理投保，保險由乙○○開支票96年3月31
      日，金額3萬1000元屬實」等語，有鄭環蓮出具之請假單
      在卷可佐（見98年度偵續字第55號卷第361頁）。且查聲
      請人丙○○與被告乙○○自85年底起至97年9月間同居長
      達十餘年，為事實上夫妻，而系爭保費係於兩造同居期間
      所繳納；按同居伴侶之間，除照顧彼此生活之外，因愛屋
      及屋，而連帶照顧伴侶至親之情形，並非少見。另由告訴
      人陳洪時於98年3月16日偵查中陳稱﹕乙○○為伊媳婦，
      她從嫁過來之後就和伊一起住；伊年輕的時候有賺錢，之
      後老了伊的錢是向伊兒子或是媳婦拿等語（見98年度偵續
      字第55號卷第7、8頁），亦可推知被告乙○○於與聲請人
      丙○○同居期間，曾與聲請人丙○○之母親陳洪時同住及
      照顧陳洪時之情，故而本件自不能排除聲請人丙○○於當
      時係基於對被告乙○○之情感而同意支付被告乙○○子女
      之保險費之可能性。是被告乙○○簽發聲請人丙○○之支
      票以支付國華人壽公司之保險費，應在聲請人丙○○之授
      權範圍內，被告乙○○並無偽造有價證券之犯行。
    5.就原不起訴處分告訴意旨欄（三）（六）即聲請人丙○○
      指訴被告乙○○擅自將其帳戶內款項轉匯入被告乙○○自
      己之臺中商銀帳戶，而侵占如附表1、3所示合計272萬500
      0元部分。上開聲請交付審判意旨(七)係將被告乙○○臺中
      銀行帳戶自92年12月17日至97年9月11日期間以現金存入
      共220萬1000元亦列入計算而為論述，惟該以現金存入被
      告乙○○帳戶內之款項，依現有卷內資料判斷，並無積極
      證據足資證明必係來自於聲請人丙○○，則聲請交付審判
      意旨據此推論被告乙○○侵占聲請人丙○○款項云云，即
      難認有理由。
四、綜上所述，聲請人之本件聲請部分不合法，應予駁回；而就
    合法部分，不起訴處分書及駁回再議處分書已就如何認定被
    告等人之犯罪嫌疑不足，詳為說明，並無違誤，聲請交付審
    判意旨猶執前詞，對於原處分任加指摘，請求交付審判，為
    無理由，亦應予駁回。
七、依刑事訴訟法第258條之3第2項前段，裁定如主文。
中    華    民    國    99    年    5    月    10    日
            刑事第十六庭  審判長法  官  巫淑芳
                                法  官  黃建都
                                法  官  戴嘉慧
上正本證明與原本無異。
本裁定不得抗告。
                                書記官  劉晴芬
中    華    民    國    99    年    5    月    10    日
【附表1】聲請人丙○○所有臺中銀行后里分行帳戶內之金額，
轉入被告乙○○所有臺中銀行后里分行帳戶內。
┌────┬──────────┬───────────┐
│編  號  │    轉  帳  日  期  │   轉  帳  金  額     │
├────┼──────────┼───────────┤
│   1    │   96.04.02         │    10萬元            │
├────┼──────────┼───────────┤
│   2    │   96.07.04         │     5萬元            │
├────┼──────────┼───────────┤
│   3    │   96.07.30         │     5萬元            │
├────┼──────────┼───────────┤
│   4    │   97.12.17         │     4萬元            │
├────┼──────────┼───────────┤
│   5    │   97.01.03         │    10萬元            │
├────┼──────────┼───────────┤
│   6    │   97.02.27         │    10萬元            │
└────┴──────────┴───────────┘
【附表3】聲請人丙○○所有臺中銀行后里分行帳戶內之金額，
轉入被告乙○○所有臺中銀行后里分行帳戶內。
┌────┬──────────┬───────────┐
│編  號  │    轉  帳  日  期  │   轉  帳  金  額     │
├────┼──────────┼───────────┤
│   1    │    92.12.17        │       50萬元         │
├────┼──────────┼───────────┤
│   2    │    93.01.30        │        5萬元         │
├────┼──────────┼───────────┤
│   3    │    93.03.02        │       10萬元         │
├────┼──────────┼───────────┤
│   4    │    93.05.20        │       10萬元         │
├────┼──────────┼───────────┤
│   5    │    93.06.29        │        5萬元         │
├────┼──────────┼───────────┤
│   6    │    93.07.23        │       10萬元         │
├────┼──────────┼───────────┤
│   7    │    93.08.30        │        5萬元         │
├────┼──────────┼───────────┤
│   8    │    93.10.15        │        5萬元         │
├────┼──────────┼───────────┤
│   9    │    94.03.01        │        5萬元         │
├────┼──────────┼───────────┤
│  10    │    94.03.14        │        5萬元         │
├────┼──────────┼───────────┤
│  11    │    94.03.30        │        5萬元         │
├────┼──────────┼───────────┤
│  12    │    94.05.25        │        5萬元         │
├────┼──────────┼───────────┤
│  13    │    94.06.29        │       10萬元         │
├────┼──────────┼───────────┤
│  14    │    94.07.29        │        4萬元         │
├────┼──────────┼───────────┤
│  15    │    94.08.08        │        5萬元         │
├────┼──────────┼───────────┤
│  16    │    94.09.26        │        5萬元         │
├────┼──────────┼───────────┤
│  17    │    94.11.07        │        5萬元         │
├────┼──────────┼───────────┤
│  18    │    94.11.29        │        5萬元         │
├────┼──────────┼───────────┤
│  19    │    94.12.15        │       10萬元         │
├────┼──────────┼───────────┤
│  20    │    95.01.03        │       10萬元         │
├────┼──────────┼───────────┤
│  21    │    95.03.17        │        5萬元         │
├────┼──────────┼───────────┤
│  22    │    95.04.06        │       10萬元         │
├────┼──────────┼───────────┤
│  23    │    95.05.17        │        5萬元         │
├────┼──────────┼───────────┤
│  24    │    95.06.29        │       15萬元         │
├────┼──────────┼───────────┤
│  25    │    95.09.11        │        3萬元         │
├────┼──────────┼───────────┤
│  26    │    95.10.30        │        6萬5000元     │
├────┼──────────┼───────────┤
│  27    │    95.11.23        │       10萬元         │
└────┴──────────┴───────────┘
【附表4】
┌───┬─────┬───────┬─────────┐
│編 號 │  匯款日期│   匯款金額   │  匯入乙○○帳戶  │
├───┼─────┼───────┼─────────┤
│  1   │  93.03.17│   20萬元     │第一銀行富強分行  │
├───┼─────┼───────┼─────────┤
│  2   │  94.05.20│    3萬元     │臺南企業銀行關廟分│
│      │          │              │行                │
├───┼─────┼───────┼─────────┤
│  3   │  94.12.29│    5萬元     │同上              │
└───┴─────┴───────┴─────────┘

司法院資訊處製作；財團法人民間司法改革基金會備份。
